# 房地产企业土增税结转损益

提问人：xibanxiaoya 时间：2017-01-04 21:21:41
请教陈版：现有一房地产公司，非住宅部分整体对应的增值率为30%。本期非住宅部分确认收入结转成本，相应的应该结转土增税，现在有两种结转土增税的方式①本期土增税=(本期收入/非住宅全部收入)非住宅整体应交土增税；②本期土增税 = 本期结转收入部分实际增值额30%。因本期结转收入部分均为售价最高的部分，两种方式算出应结转的土增税差异较大，问一般房地产使用哪种方法结转土增税？

回答人：chenyiwei
个人理解应该是你说的第②种做法较合理。当然第①种也属于可接受的做法，关键是要一贯运用；并且如果采用方法①，则需确保测算单元与增值税的清算单元一致。